臺灣高等法院高雄分院民事判決　九十三年度訴易字第二二號
　　　原　　　告　丙○○
　　　　　　　　　乙○○
　　　被　　　告　甲○○
當事人間因請求侵權行為損害賠償事件，原告於刑事訴訟程序提起附帶民事訴訟，經
本院刑事庭裁定移送，本院於九十三年九月二十九日言詞辯論終結，判決如下︰
    主    　文
被告應給付原告丙○○新臺幣壹拾肆萬參仟零捌拾參元，給付原告乙○○壹拾玖萬肆
仟伍佰參拾元，及均自民國九十三年六月五日起，至清償日止，按年息百分之五計算
之利息。
其餘之訴駁回。
訴訟費用由被告負擔二分之一，餘由原告負擔。
    事實及理由
一、原告主張：被告因擔任互助會會首，為向已標會之原告丙○○（原名羅永宏）收
    取會款而產生債務糾紛，竟基於傷害之犯意，於民國九十二年四月八日晚間八時
    十分許，持西瓜刀前往高雄市○○區○○街四十九號原告乙○○住處，找原告丙
    ○○理論，適乙○○與丙○○站在一起，被告見狀即持刀向原告丙○○前額揮砍
    一刀，致丙○○受有前額頭頂部裂傷長七公分、寬零點三公分、深一點五公分之
    傷害，原告乙○○見狀立即上前阻止，亦遭被告揮砍第二刀時劃傷手部，受有右
    手第三指裂傷長三點五公分、寬零點八公分、深零點八公分及右手第四指裂傷長
    三點五公分、寬零點八公分、深零點八公分等傷害。被告應賠償原告丙○○醫藥
    費新台幣（下同）三千零八十三元、一個月無法工作損失四萬元及精神慰藉金二
    十萬元；賠償原告乙○○醫藥費一萬四千五百三十元、四個月無法工作損失十六
    萬元及精神慰藉金二十萬元等情，爰依侵權行為之法律關係，求為命被告應給付
　　原告丙○○二十四萬三千零八十三元，給付原告乙○○三十七萬四千五百三十元
　　，及均自起訴狀繕本送達翌日即九十三年六月五日起，至清償日止，按年息百分
    之五計算利息之判決。
二、被告則以：原告乙○○受傷後祇要休息一個月即可工作，被告願賠償其一個月之
    工作損失四萬元，又原告二人請求精神慰藉金太高等語，資為抗辯。並聲明駁回
    原告之訴。
三、兩造不爭執之事實：
  (一)被告於九十二年四月八日晚間八時十分許，持西瓜刀前往高雄市○○區○○街四
    十九號原告乙○○住處找原告丙○○理論，適乙○○與丙○○站在一起，被告見
    狀即持刀向丙○○前額揮砍一刀，致丙○○受有前額頭頂部裂傷長七公分、寬零
    點三公分、深一點五公分之傷害，乙○○見狀立即上前阻止，亦遭被告揮砍時劃
    傷手部，受有右手第三指裂傷長三點五公分、寬零點八公分、深零點八公分及右
    手第四指裂傷長三點五公分、寬零點八公分、深零點八公分等傷害，被告連續傷
    害人之身體，並經台灣高雄地方法院以九十二年度易字第二三二三號判處有期徒
    刑五月，如易科罰金，以三百元折算一日，被告不服，上訴本院，經本院上訴駁
    回確定在案。
  (二)原告丙○○支出醫藥費三千零八十三元，乙○○支出醫藥費一萬四千五百三十元
    。
  (三)原告丙○○工作損失四萬元。
  (四)原告丙○○高職畢業，目前為推銷業務員，每月收入三萬五千元，無不動產。原
    告乙○○國中畢業，目前在ＫＴＶ公司當服務生，每月薪水大約五、六萬元，無
    不動產。被告高職畢業，以前經營超市，目前無業，亦無不動產。
四、按因故意或過失不法侵害他人權利者，負損害賠償責任；不法侵害他人之身體或
    健康者，對於被害人因此喪失或減少勞動能力，或增加生活上之需要時，應負損
    害賠償責任；不法侵害他人之身體、健康，被害人雖非財產上之損害，亦得請求
    賠償相當之金額，民法第一百八十四條第一項前段、第一百九十三條第一項、第
    一百九十五條第一項分別定有明文。本件被告故意不法侵害原告之權利，原告本
    於侵權行為法律關係，請求被告負損害賠償責任，依前揭規定，於法有據。茲應
    審酌者為原告得請求金額：
　(一)原告丙○○部分：
    1.醫藥費及工作損失：原告丙○○請求醫藥費三千零八十三元及工作損失四萬元
    　共計四萬三千零八十三元，為被告所不爭執，且核屬正當，應予准許。
  　2.精神慰藉金：原告丙○○主張被告應賠償二十萬元，惟查，原告丙○○高職畢
    　業，目前為推銷業務員，每月收入三萬五千元，無不動產；被告高職畢業，目
　　　前無業，亦無不動產等情，分據兩造陳述在卷。爰審酌原告丙○○所受傷勢為
　　　前額頭頂部裂傷長七公分、寬零點三公分、深一點五公分傷害，所造成之精神
　　　上痛苦程度，及原告丙○○與被告前開之社會地位、經濟狀等一切情狀，認
　　　原告丙○○請求被告賠償之金額以十萬元為適當，逾此請求，不應准許。
  (二)原告乙○○部分：
    1.醫藥費：原告乙○○支出醫藥費一萬四千五百三十元，為被告所不爭執，且核
    　屬必要費用，應予准許。
    2.工作損失：原告乙○○主張每月薪水四萬元，因本次受傷，休息四個月，請求
    　被告賠償工作損失十六萬元云云，被告對原告乙○○每月薪水四萬元之事實，
    　並不爭執，惟以僅願賠償其一個月之工作損失四萬元等語。經查，原告乙○○
      遭被告持刀劃傷手部，受有右手第三指及第四指裂傷，於九十二年五月一日經
      楊柯內兒外骨科診所治療，至同年五月二十七日傷口已癒合，但指骨癒合要二
      個月以上，有診所函覆信件可稽（本院卷第二五頁），本院斟酌上情認原告乙
      ○○請求工作損失以二個月為適當，原告乙○○主張工作損失四個月及被告辯
      稱僅願賠償一個月工作損失云云，均無可採。是原告乙○○請求之工作損失為
      八萬元，逾此請求，不應准許。
    3.精神慰藉金：原告乙○○主張被告應賠償二十萬元，惟查，原告乙○○國中畢
    　業，目前在ＫＴＶ公司當服務生，每月薪水大約五、六萬元，無不動產；被告
　　　高職畢業，目前無業，亦無不動產等情，分據兩造陳述在卷。爰審酌原告乙○
　　　○受有右手第三指裂傷長三點五公分、寬零點八公分、深零點八公分及右手第
　　　四指裂傷長三點五公分、寬零點八公分、深零點八公分等傷害，所造成之精神
　　　上痛苦程度，及原告乙○○與被告前開之社會地位、經濟狀等一切情狀，認
　　　原告乙○○請求被告賠償之金額以十萬元為適當，逾此請求，不應准許。
五、綜上所述，原告依侵權行為之法律關係，請求被告給付原告丙○○十四萬三千零
    八十三元（醫藥費三千零八十三元、工作損失四萬元、精神慰藉金十萬元），給
    付原告乙○○十九萬四千五百三十元（醫藥費一萬四千五百三十元、工作損失八
    萬元、精神慰藉金十萬元），及均自起訴狀繕本送達翌日即九十三年六月五日起
    ，至清償日止，按年息百分之五計算之利息，為有理由，應予准許，逾此所為請
    求，均為無理由，應予駁回。
六、據上論結，本件原告之訴均為一部有理由，一部無理由，依民事訴訟法第七十九
    條、第八十五條第一項前段，判決如主文。
中　　　華　　　民　　　國　　九十三　　年　　　十　　　月　　　十三　　日
                                                民事第五庭
~B1審判長法　官　蔡明宛
~B2      法　官　林健彥
~B3      法　官　曾錦昌
正本係照原本作成。
本件不得上訴。
中　　　華　　　民　　　國　　九十三　　年　　　十　　　月　　　十三　　日
~B法院書記官　王婉蓉
